臺灣雲林地方法院刑事判決　　　　　　　 94年度易字第378號
公　訴　人　臺灣雲林地方法院檢察署檢察官
被　　　告　乙○○
　　　　　　　　　　（另案在臺灣雲林看守所附設勒戒所執行
上列被告因竊盜案件，經檢察官提起公訴（94年度偵字第2554、
2775、3054號），於本院準備程序進行中，被告就被訴事實為有
罪之陳述，經合議庭裁定由受命法官獨任進行簡式審判程序，本
院判決如下：
    主  文
乙○○連續結夥三人以上竊盜，累犯，處有期徒刑捌月。
    事　實　及　理　由
一、犯罪事實：
  (一)乙○○前因違反麻醉藥品管理條例、贓物等案件，分別經臺
    灣雲林地方法院以86年度易字第905 號判處有期徒刑5 月確
    定、臺灣高等法院臺中分院以87年度上易字第42號判處有期
    徒刑2 年確定，嗣經裁定應執行有期徒刑2 年4 月；又因湮
    滅證據案件，經本院以87年度易字第678 號判處有期徒刑8
    月確定，上揭案件接續執行於89年10月27日假釋出監，92年
    1 月14日假釋期滿未經撤銷假釋，以已執行完畢論。詎乙○○竟基於意圖為自己不法所有之概括犯意，先後為如下之竊
    盜犯行：
    1.乙○○與丁○○（業先行審結）基於共同犯意聯絡，於94
      年4 月21日上午10時30分許，共乘車牌號碼SP-2879 號自
      用小客車，至雲林縣莿桐鄉大美村84之6 號旁之空地，共
      同徒手竊取甲○○所有之蒜頭6 包得手，總重約為210 台
      斤，價值約為新臺幣（下同）5000元。嗣所得贓物，除部
      分由乙○○自用外，餘則由丁○○自用並餵食其家飼養之
      雞隻。
    2.乙○○與丁○○、戊○○（均先行審結）基於共同犯意聯
      絡，於94年5 月1 日上午9 時30分許，共乘車牌號碼SP-
      2879號自用小客車，至雲林縣西螺鎮大新里大新17號旁，
      由丁○○、乙○○坐於車上把風，戊○○徒手下車竊取丙○○所有之鐵條190 公斤得手。嗣其等將所得之贓物，載
      往西螺鎮○○里○○街64號1 樓陳美芳管理之資源回收商
      號「三嘉行」，以每公斤5.5 元之價格，總計850 元之代
      價，售予不知情之陳美芳，得款則朋分花用。
  (二)案經雲林縣警察局斗六分局、西螺分局報告臺灣雲林地方法
    院檢察署檢察官偵查起訴。
二、證據名稱：
  (一)被告乙○○之94年5 月1 日警詢筆錄、94年7 月12日檢察官
    訊問筆錄及於本院審判中之自白。
  (二)被害人甲○○之94年4月21日警詢筆錄。
  (三)被害人丙○○之94年5月1日警詢筆錄。
  (四)共犯丁○○之94年7 月12日檢察官訊問筆錄及94年9 月22日
    本院審判中之供述。
  (五)共犯戊○○之94年7 月12日檢察官訊問筆錄及94年10月24日
    本院審判中之供述。
  (六)證人廖紗滿之94年4 月21日警詢筆錄及94年7 月5 日檢察官
    訊問筆錄。
  (七)證人陳美芳之94年5 月1 日警詢筆錄及94年7 月12日檢察官
    訊問筆錄。
  (八)車牌號碼SP-2879 號自用小客車內部遺有蒜頭皮及土屑之照
    片8 張。
  (九)車牌號碼SP-2879 號自小客車之車籍作業系統查詢認可資料
    1 張。
  (十)被害人丙○○簽領之贓物認領保管單1張。
  (十一)鐵條失竊現場、指認車輛及贓物之照片共6 張。
三、論罪科刑之理由：
  (一)核被告乙○○所為，就犯罪事實(一)之1.部分，係犯刑法第32
    0 條第1 項之竊盜罪；就犯罪事實(一)之2.部分，係犯刑法第
    321 條第1 項第4 款之加重竊盜罪。
  (二)被告乙○○就犯罪事實(一)之1.部分，與丁○○有犯意聯絡及
    行為分擔；就犯罪事實(一)之2.部分，與丁○○、戊○○有犯
    意聯絡及行為分擔。均各為共同正犯。
  (三)被告先後2 次竊盜、加重竊盜之犯行，時間緊接，觸犯基本
    構成要件相同之罪，顯係基於概括犯意反覆為之，應依刑法
    第56條連續犯之規定，論以情節較重之加重竊盜之一罪，並
    加重其刑。
  (四)被告前因違反麻醉藥品管理條例、贓物等案件，分別經臺灣
    雲林地方法院以86年度易字第905 號判處有期徒刑5 月確定
    、臺灣高等法院臺中分院以87年度上易字第42號判處有期徒
    刑2 年確定，嗣經裁定應執行有期徒刑2 年4 月；又因湮滅
    證據案件，經本院以87年度易字第678 號判處有期徒刑8 月
    確定，上揭案件接續執行於89年10月27日假釋出監，92年1
    月14日假釋期滿未經撤銷假釋，以已執行完畢論，有臺灣高
    等法院被告前案紀錄表在卷可參，其於5 年內再犯本件有期
    徒刑以上之罪，應依刑法第47條之規定，論以累犯，並遞加
    重其刑。
  (五)爰審酌被告犯後坦承犯行，態度良好，犯罪手段並非嚴重惡
    劣，所得不多，又原從事焚化廠之維修保養工作，有固定工
    作，但因與妻同有施用毒品之習性，無錢花用而觸法，妻且
    另案在監中，所育二女則由他人照護之家庭環境等一切情狀
    ，量處如主文所示之刑，期收矯治之效。
四、適用之法律：
  (一)刑事訴訟法第273 條之1 第1 項、第299 條第1 項前段、第
    310 條之2 、第454 條第1 項。
  (二)刑法第320 條第1 項、第321 條第1 項第4 款、第28條、第
    56條、第47條，罰金罰鍰提高標準條例第1 條前段。
本案經檢察官葉建成到庭執行職務。
中　　華　　民　　國　　94　　年　　12　　月　　28　　日
                  刑事第四庭  法  官  吳基華
以上正本證明與原本無異。
如不服本判決，應於判決收受後10日內，向本院提出上訴狀（須
附繕本）。
                              書記官  徐基典
中　　華　　民　　國　　94　　年　　12　　月　　28　　日
附錄本案論罪科刑法條全文：刑法第320條第1項、第321條第1項
第4 款。
中華民國刑法第320 條 (普通竊盜罪、竊佔罪)
意圖為自己或第三人不法之所有，而竊取他人之動產者，為竊盜
罪，處5 年以下有期徒刑、拘役或500 元以下罰金。
意圖為自己或第三人不法之利益，而竊佔他人之不動產者，依前
項之規定處斷。
前二項之未遂犯罰之。
中華民國刑法第321條
犯竊盜罪而有左列情形之一者，處 6 月以上、 5 年以下有期徒
刑：
一  於夜間侵入住宅或有人居住之建築物、船艦或隱匿其內而犯
之者。
二  毀越門扇、牆垣或其他安全設備而犯之者。
三  攜帶兇器而犯之者。
四  結夥三人以上而犯之者。
五  乘火災、水災或其他災害之際而犯之者。
六  在車站或埠頭而犯之者。
前項之未遂犯罰之。
